【裁判字號】    97,簡上附民,27
【裁判日期】    970917
【裁判案由】    違反性騷擾防治法
【裁判全文】
臺灣高雄地方法院刑事附帶民事訴訟判決
原      告  代號0000-00.
被      告  代號0000-00.
上列被告因違反性騷擾防治法案件（本院97年度簡上字第652 號
），經原告提起附帶民事訴訟，請求損害賠償，本院判決如下：
    主  文
被告應給付原告新臺幣陸萬元，及自民國九十七年九月四日起至
清償日止按年息百分之五計算之利息。
前項判決得假執行。
原告其餘之訴駁回。
    事實及理由
一、原告主張：被告為原告之上司，竟於民國96年12月26日，在
    高雄市左營區某房屋銷售現場（建案名稱及地址詳卷）之2
    樓辦公室內，意圖性騷擾，乘原告不及抗拒，接續以手觸摸
    原告之臀部、胸部及大腿等身體隱私處，並向原告稱「妳的
    屁股很有彈性」等語，致原告從此不敢單獨與成年男子共處
    ，且因內心恐慌而影響工作情緒，又歷經報警、偵查等過程
    ，復遭公司調動工作地點，造成原告精神上之痛苦，爰依民
    法第184 條第1 項前段、第195 條第1 項前段侵權行為之法
    律關係，訴請判決被告應賠償如聲明事項所示之精神慰撫金
    等語。並聲明：請求判決被告應給付原告新臺幣（下同）10
    萬元，及自起訴狀繕本送達翌日起至清償日止，按年息5 ％
    計算之利息。
二、被告則以：原告主張之事實，並非真實，被告並無對原告為
    上開性騷擾之犯行，自無賠償責任等語，資為抗辯。並聲明
    ：請求判決駁回原告之訴。
三、按附帶民事訴訟之判決，應以刑事訴訟判決所認定之事實為
    據，刑事訴訟法第500 條前段定有明文。本件原告主張被告
    對其為上開性騷擾行為之事實，業據本院高雄簡易庭以97年
    度審簡字第1664號刑事判決，依性騷擾防治法第25條第1 項
    意圖性騷擾，乘人不及抗拒而為觸摸其臀部、胸部或其他身
    體隱私處之行為罪，判處有期徒刑3 月，並經本院管轄第二
    審之合議庭判決駁回上訴確定，有各該刑事判決在卷可稽。
    原告主張被告對其為上開性騷擾行為之犯罪事實，堪認為真
    實。自係不法侵害原告之身體、自由及隱私等人格法益，原
    告請求被告賠償，洵屬有據。
四、按不法侵害他人之身體、健康、名譽、自由、信用、隱私、
    貞操或不法侵害其他人格法益而情節重大者，被害人雖非財
    產上之損害，亦得請求賠償相當之金額，民法第195 條第1
    項前段定有明文。又按精神慰撫金之酌定，除應審酌原告所
    受之傷害程度外，尚應審酌兩造之身分、職業、教育程度、
    財產經濟狀況等（最高法院86年度台上字第511 號判決要旨
    參照）。本院審酌被告為高職畢業，現職廣告公司副專，月
    薪含獎金約4 萬5 千元，有車齡約8 、9 年喜美廠牌1,600
    C.C 自小客車1 部，並與女友共有市價約270 萬元之房屋1
    幢，另有貸款250 萬元，未婚，尚無子女；原告則為高職畢
    業，現職飯店櫃檯人員，月薪2 萬8 千元，有車齡10年之三
    菱廠牌2,000 C.C 自小客車1 部，及市價340 餘萬元之房屋
    1 幢，喪偶，單獨扶養2 名子女，分別就讀國小六年級及高
    中一年級等情，業據兩造分別陳明在卷。經考量兩造上開身
    分、職業、教育程度、財產經濟狀況，及被告上開侵權行為
    對於原告心理造成相當傷害，使原告產生恐懼感，影響其於
    日常生活與男性相處之人際關係等，在精神上受有相當之痛
    苦等情，認原告請求被告賠償之金額，以6 萬元為相當。
五、從而，原告本於侵權行為法律關係，請求被告給付之金額，
    在6 萬元及自起訴狀繕本送達之翌日即97年9 月4 日起至清
    償日止，按年息5 ％計算法定遲延利息範圍內，為有理由，
    應予准許；逾此範圍之請求，為無理由，應予駁回。又原告
    勝訴部分，因所命被告給付金額未逾50萬元，應依民事訴訟
    法第389 條第1 項第5 款規定，依職權宣告假執行。
據上論結：本件原告之訴為一部有理由，一部無理由，依刑事訴
訟法第502 條第1 項、第2 項、第491 條第10款、民事訴訟法第
389 條第1 項第5 款，判決如主文。
中    華    民    國    97    年    9     月    17    日
                  刑事第六庭    審判長法  官  曾逸誠
                                      法  官  陳思睿
                                      法  官  林柏壽
以上正本證明與原本無異。
本判決不得上訴。
中    華    民    國    97    年    9     月    18    日
                                      書記官  林國龍


司法院資訊處製作；財團法人民間司法改革基金會備份。
